臺灣新竹地方法院刑事判決　　　　　　　　　　　　　　九十一年度易字第一四號
　　公　訴　人　臺灣新竹地方法院檢察署檢察官
　　被　　　告　甲○○
　　　　　　　　己○○
　　　　　　　　丙○○
　　　　　　　　乙○○
　　　　　　　　戊○○
右列被告因竊盜等案件，經檢察官提起公訴( 九十年度偵字第六二一一號 )，本院判
決如左：
    主  文
甲○○共同連續竊盜，處有期徒刑陸月，如易科罰金以參佰元折算壹日。
己○○共同竊盜，處有期徒刑貳月，如易科罰金以參佰元折算壹日。緩刑肆年。
丙○○共同連續竊盜，處有期徒刑月，如易科罰金以參佰元折算壹日。
乙○○故買贓物，處拘役肆拾日，如易科罰金，以參佰元折算壹日。
戊○○無罪。
    事  實
一、甲○○在新竹縣竹北市○○○路八九號「家樂福賣場」休閒用品科打工期間，竟
    意圖為自己不法之所有，於附表編號一所示之時間、地點，竊取「家樂福賣場」
    內香菸部門所陳列之多種品牌香菸二十條得手後，迅將竊得之香菸藏放於整理箱
    下層，推至櫃臺結清整理箱價款後攜出「家樂福賣場」，再以每條香菸新臺幣(
    下同 )二百元之價格持往乙○○在新竹縣新豐鄉之租住處出售予明知上開香菸係
    來路不明贓物之乙○○，旋由乙○○以每條香菸二百五十元之價格在其就讀之明
    新技術學院販售牟利。嗣乙○○即陸續要求甲○○竊取香菸、洋酒、ＤＶＤ等商
    品供其販售，且戊○○亦要求甲○○竊取香菸供其販售( 乙○○、戊○○涉嫌教
    唆甲○○竊盜部分未據起訴 )，甲○○遂基於為自己不法所有意圖之概括犯意，
    獨自於附表編號三、四、六所示之時間、地點，分別竊取「家樂福賣場」內之香
    菸、洋酒、ＤＶＤ等商品得手後，再將前開商品以上述藏放於整理箱下層，推至
    櫃臺結清整理箱價款後攜出「家樂福賣場」之方式，分別將香菸、洋酒、ＤＶＤ
    交由乙○○，戊○○販售圖利。甲○○復承前之概括犯意，與另在「家樂福賣場
    」內衣跟嬰兒用品部門打工之己○○基於共同竊取音響之犯意聯絡，於附表編號
    二所示之時間、地點，先由甲○○竊取「家樂福賣場」內電器部門所陳列之先鋒
    牌床頭音響一組後，再將音響藏放在整理箱下層，交由己○○推至櫃臺結清整理
    箱價款後攜回己○○租住處使用。甲○○又與同在「家樂福賣場」衛浴家俱設備
    部門打工之丙○○基於共同意圖為自己不法所有之犯意聯絡，於附表編號五所示
    之時間、地點，由丙○○在「家樂福賣場」內電器部門，竊取大白鯨牌手提電腦
    三部後，交由甲○○藏放在整理箱下層，推至櫃臺結清整理箱價款後攜回甲○○
    住處伺機販售牟利。甲○○再承前意圖為自己不法所有之概括犯意，於附表編號
    七所示之時間、地點，竊取「家樂福賣場」內之大白鯨牌手提電腦一部，得手後
    藏放在整理箱下層，交由不知情之王俊暉推至櫃臺結清整理箱帳款攜離「家樂福
    賣場」再轉交甲○○。而丙○○亦基於為自己不法所有之概括犯意，於附表編號
    八所示之時間、地點，竊取「家樂福賣場」內之聯強電腦螢幕一臺、ＤＶＤ片五
    片、ＣＤ三片等商品得手後，再將前開商品藏放於整理箱下層，推至櫃臺結清整
    理箱價款後攜回丙○○租住處使用。嗣甲○○即委請己○○出售上開手提電腦，
    並由己○○於網路上刊登低價銷售廣告，且以電話號碼0000000000號
    行動電話為聯絡工具，對外販售上開自「家樂福賣場」內竊得之手提電腦，旋於
    九十年十月十九日二十時三十分許，由上開手提電腦代理廠商之員工羅智華依網
    路刊登之廣告與己○○聯繫後，會同警方至新竹縣竹北市○○路與三民路口處之
    「麥當勞」店內，與己○○交易買賣上開手提電腦事宜，始循線查知上情，致買
    賣未成，並陸續尋回「家樂福賣場」所失竊之商品。
二、案經新竹縣警察局竹北分局報請臺灣新竹地方法院檢察署檢察官偵查起訴。
    理  由
甲、有罪部分：
一、右揭事實，迭據被告甲○○、己○○、丙○○於警訊、偵查及本院審理時供承不
    諱，並據證人羅智華及「家樂福賣場」安全課長丁○○證述綦詳，復有贓物認領
    保管收據、奇摩網站拍賣商品廣告資料各一份附卷可稽，事證明確，被告甲○○
    、己○○及丙○○竊盜犯行均堪認定，應依法論科。
二、訊據被告乙○○固供承有於右揭時地，向甲○○購買上開香菸二十條之情事，惟
    矢口否認有何故買贓物犯行，辯稱：伊不知上開香菸是甲○○竊得之物，實甲○○係稱因認識廠商有較便宜之物品來源，要無贓物之認識云云。惟查：
    (一)右開被告乙○○明知甲○○所出售之上開香菸係竊取自「家樂福賣場」內之
        商品，惟仍以每條香菸二百元之價格向甲○○購買後，再以每條香菸二百五
        十元之價格販賣予其就讀之明新技術學院同學牟利之事實，業據共同被告甲○○於偵訊時陳述：「 ( 問：偷到之物如何處理？ )答：賣掉，偷到之物
        ，部分交給乙○○、戊○○、管益彰三人去賣，他們三人知道偷來之物是贓
        物。」等語明確( 詳偵查卷第三十七頁 )，且於本院調查時陳稱：「( 問：
        被告乙○○是否知道你交給他的香煙是偷來的？ )答：知道，我有跟他說，
        我給他的時候就跟他說，是我偷來的香煙。」、「( 問：你要去偷香煙的時
        候，有無先跟被告乙○○商量？ )答：無。」、「( 問：你交給被告乙○○
        賣，你如何跟他說？ )答：他說他拿去賣，他說他打算壹條賣二百元，我拿
        二百元，而他賣給別人就可以從中取得利潤，我不用再分給他。」等情綦詳
        ，而經本院質之共同被告甲○○亦明確陳稱其從未告知乙○○上開香菸是向
        家樂福廠商所洽購，則共同被告甲○○與乙○○既係同校同學，彼此間復無
        任何怨隙，被告甲○○應無故意誣攀被告乙○○之必要，足見共同被告甲○○上開所述，應屬實情，而堪採信。
    (二)又被告乙○○於警訊時亦供稱：其並未參與甲○○竊盜行為，其只是負責銷
        贓等語( 詳偵查卷第十四頁反面 )，則衡之常情，被告乙○○如不知甲○○
        所交付之上開香菸係屬竊盜所得之物，應無提及其銷售贓物之理，是被告乙○○嗣於本院審理時改稱其不知上開香菸係屬贓物云云，顯與其於警訊時所
        言不符，足見被告乙○○於警訊時所為之陳述，應係案發時較少權衡利害得
        失之供述，較之事後翻異之詞為可採信，故除非有事證可證明當事人嗣後更
        異之詞與事實相符或其初供係屬虛偽者，自不得任意捨棄其陳述而不採，是
        被告乙○○事後改稱不知上開香菸係屬贓物云云，顯係飾卸之詞，不足採信
        。
    (三)參之被告乙○○於本院調查時既供承其並不知甲○○係在「家樂福賣場」內
        何部門工作等語，則被告乙○○向甲○○購買上開香菸時既未先詢問甲○○
        所出售之香菸來源，即逕向甲○○購買上開香菸，顯與常情有違。況對於贓
        物之認識，並不以行為人對於該物確信其係贓物為限，只須行為人對該物來
        源存疑，而懷疑其可能為贓物，或雖有預見，而不背其本意時，即認有贓物
        之認識，則上開香菸每條市價既達三百六十元以上，業據證人即「家樂福賣
        場」安全課長丁○○證述明確，且為共同被告甲○○供承上開香菸每條市價
        約四、五百元，足見被告乙○○以每條香菸二百元之代價，向共同被告甲○○購買上開香菸，顯與市價不相當，是本件被告乙○○購買上開香菸時，既
        未先查明香菸之來源無虞，猶以較市價不相當之價格購買香菸，難謂其不知
        該香菸為贓物，被告乙○○所辯顯係諉卸刑責之詞，不足採信。被告乙○○
        罪證明確，犯行洵堪認定，應依法論科。
三、核被告甲○○、己○○、丙○○所為竊取附表所列財物之行為係犯刑法第三百二
    十條第一項之普通竊盜罪。被告乙○○所為係犯刑法第三百四十九條第二項之故
    買贓物罪。公訴人雖認被告乙○○此部分係犯刑法第三百四十九條第一項之收受
    贓物罪，惟被告乙○○既係以每條香菸二百元之價格向甲○○購買上開香菸後，
    再以每條香菸二百五十元之價格販賣予其就讀之明新技術學院同學牟利，足徵被
    告乙○○並非無償取得贓物，自難繩以該罪名，惟其起訴之犯罪事實，與本院認
    定被告乙○○之基本社會事實相同，爰依法變更起訴法條。被告甲○○與己○○
    間就附表編號二之犯行，及被告甲○○與丙○○就附表編號五之犯行間，互有犯
    意聯絡及行為分擔，應依刑法第二十八條規定論以共同正犯。又被告甲○○、丙○○所為上開多次竊盜行為，時間緊接，所犯基本構成要件相同，顯均係出於概
    括之犯意為之，為連續犯，爰依刑法第五十六條之規定以一罪論，並加重其刑。
    公訴人起訴事實雖未敘及被告丙○○前開竊取附表編號八財物之犯罪事實，然該
    部分事實與起訴事實既有連續犯之裁判上一罪關係，基於審判不可分原則，本院
    自應併予審究。爰審酌被告甲○○、己○○、丙○○等在「家樂福賣場」工讀期
    間，竟起意不勞而獲竊取他人財物，且被告甲○○多次竊取賣場內高單價電器及
    電腦商品，嚴重違反法紀，復損及被害人之財產安全，及各被告犯罪之動機、目
    的、手段、品性、生活狀況、智識程度、所得之不法利益及犯罪後態度等一切情
    狀，分別量處如主文所示之刑，並均諭知易科罰金之折算標準。末查被告己○○
    因僅在「家樂福賣場」內竊取先鋒牌床頭音響一組，且已將該音響返還被害人，
    且前未曾受有期刑以上刑之宣告，有臺灣高等法院被告全國前案紀錄表附卷足憑
    ，經此科刑之教訓，今後應益知慎戒，信無再犯之虞，本院認本案刑之宣告，以
    暫不執行為適當，爰併宣告緩刑四年，用勵自新。
四、公訴人另謂被告甲○○將附表編號三、四、六所示竊取之香菸、洋酒、ＤＶＤ等
    贓物伺機運出「家樂福賣場」，交與知情之被告乙○○，以香菸每條二百五十元
    、洋酒每瓶七百元之低價銷贓，因認被告乙○○、戊○○涉犯刑法第三百四十九
    條第一項之收受贓物罪嫌。惟按，竊盜罪之成立，原以不法取得他人之財物為其
    要件，教唆行竊而收受所竊之贓物，其收贓之行為當然包括於教唆竊盜行為之中
    ，不另成立收受贓物罪名( 最高法院八十四年度臺上字第四六四六二號判決意旨
    參照 )。本件訊據被告乙○○固矢口否認知悉甲○○所交付上開香菸、洋酒、Ｄ
    ＶＤ係自「家樂福賣場」所竊得之物，惟查，被告甲○○確有告知被告乙○○上
    開香菸、洋酒、ＤＶＤ係自「家樂福賣場」內所竊得之商品等情，業據共同被告
    甲○○於本院調查時到庭陳述：「( 問：事前，被告乙○○是否知道你要偷？ )
    答：知道，要偷的時候他就知道，因為他跟我說，他需要多少條的香煙。」、「
    ( 問：被告乙○○有無跟你說，他需要洋酒？ )答：他說他要的。」、「( 問：
    被告乙○○為何需要你提供香煙、洋酒給他？ )答：他覺得我拿的到。」、「(
    問：你後來於九月間，偷了二臺ＤＶＤ？ )答：被告乙○○要賣的。」、「( 問
    ：你有無跟被告乙○○說，你如何拿得到ＤＶＤ？ )答：他知道，我都是利用同
    一個方法，因為我之前有跟他講過，我都是放在整理箱下面運出來。」等情綦詳
    ，則共同被告甲○○與乙○○既係同校同學，彼此間復無任何怨隙，被告甲○○
    應無故意誣攀被告乙○○之必要，足見共同被告甲○○上開所述，應屬實情，而
    堪採信。參之被告乙○○於警訊時既供承：甲○○所涉之竊盜案件係有計劃之犯
    罪，但非集團，每次都是我提出需求，甲○○執行，並提供貨源等語明確( 詳偵
    查卷第十五頁 )，繼於本院審理時亦稱：「( 問：ＤＶＤ是你跟甲○○拿的，還
    是他拿給你去賣？ )答：我跟甲○○拿的。」等情，是被告甲○○既係依被告乙○○所須求之商品種類、數量竊取上開商品，足見被告甲○○應係受被告乙○○
    之教唆始起意行竊，應堪認定，則被告乙○○嗣後收受、故買該贓物，自包括於
    教唆竊盜行為之中，不另成立收受或故買贓物罪。從而，竊盜罪與贓物罪基本事
    實既不相同，本院自難就被告乙○○所涉附表編號三、四、六等犯行引用刑事訴
    訟法第三百條之規定，變更檢察官所引收受贓物法條而判處被告乙○○教唆竊盜
    之罪，然檢察官既認為被告孫文涉所涉此部分犯行如果成立，與被告所涉附表編
    號一之故買贓物犯行間，具有連續犯之裁判上一罪關係，爰不另為無罪之諭知，
    附此敘明。
乙、無罪部分：
一、公訴人意旨略以：被告甲○○將竊取之香菸伺機運出「家樂福賣場」，交與知情
    之被告戊○○，以香菸每條二百五十元、洋酒每瓶七百元之低價銷贓，因認被告
    戊○○涉犯刑法第三百四十九條第一項之收受贓物罪嫌。
二、按犯罪事實應依證據認定之，無證據不得推定其犯罪事實。又不能證明被告犯罪
    者，應諭知無罪之判決，刑事訴訟法第一百五十四條、第三百零一條第一項分別
    定有明文。又事實之認定，應憑證據，如未能發現相當證據，或證據不足以證明
    ，自不能以推測或擬制之方法，為裁判基礎( 最高法院四十年臺上字第八六號判
    例參照 )；認定不利於被告之事實，須依積極證據，苟積極證據不足為不利於被
    告之事實認定時，即應為有利於被告之認定，更不必有何有利之證據( 最高法院
    三十年上字第八一六號判例參照 )；且認定犯罪事實，所憑之證據，無論直接或
    間接證據，其為訴訟上之證明，須於通常一般之人均不致有所懷疑，而得確信其
    為真實之程序者，始得據之為有罪之認定，倘其證明尚未達到此一程度，而有合
    理性懷疑之存在時，即無從為有罪之認定( 最高法院七十六年臺上字第四九八六
    號判例參照 )。
三、次按，竊盜罪之成立，原以不法取得他人之財物為其要件，教唆行竊而收受所竊
    之贓物，其收贓之行為當然包括於教唆竊盜行為之中，不另成立收受贓物罪名(
    最高法院八十四年度臺上字第四六四六二號判決意旨參照 )。本件訊據被告戊○○固矢口否認知悉甲○○所交付上開香菸係自「家樂福賣場」所竊得之物，惟查
    ，被告甲○○確有告知被告戊○○上開香菸係自「家樂福賣場」內所竊得之商品
    等情，業據共同被告甲○○於本院調查時到庭陳述：「( 問：你有無曾經將香煙
    、洋酒交給被告戊○○賣？ )答：有一次交二十條香煙給他賣，於去年十月左右
    ，沒有交洋酒給他賣。」、「( 問：你交二十條煙給被告戊○○賣，為何不給被
    告乙○○賣？ )答：因為被告戊○○先跟我說，他要賣香煙，請我提供來源。」
    、「( 問：被告戊○○是否知道你的香煙怎麼來的？ )答：知道，我跟他說的，
    我說我那邊有煙，他問我何來，我說從家樂福偷來的，從來沒跟他們說過，是向
    家樂福廠商買煙，我也沒有說，香煙是泡水煙會比較便宜。」等情綦詳，則共同
    被告甲○○與戊○○既係同校同學，彼此間復無任何怨隙，被告甲○○應無故意
    誣攀被告戊○○之必要，足見共同被告甲○○上開所述，應屬實情，而堪採信。
    而被告戊○○於本院審理時既稱：「( 問：你賣過幾次香煙？ )答：一次，十五
    條。」、「( 問：是否你主動找甲○○說你需要香煙，請他拿給你？ )答：是的
    。」等情，是被告甲○○既係依被告戊○○所須求之商品種類、數量竊取上開商
    品，足見被告甲○○應係受被告戊○○之教唆始起意行竊，應堪認定，則被告戊○○嗣後收受、故買該贓物，自包括於教唆竊盜行為之中，不另成立收受或故買
    贓物罪。從而，竊盜罪與贓物罪基本事實既不相同，本院自難就被告戊○○所涉
    附表編號三之犯行引用刑事訴訟法第三百條之規定，變更檢察官所引收受贓物法
    條而判處被告戊○○教唆竊盜之罪。再者，被告甲○○並無將附表編號一竊取之
    香菸二十條及編號三竊取之五瓶軒尼詩洋酒交付被告戊○○銷贓等情，業據共同
    被告甲○○於本院審理時陳述明確，此外本件復查無其他積極證據足以證明被告
    戊○○有何就附表編號一所示之香菸二十條及編號三所示之五瓶軒尼詩洋酒收受
    或故買贓物犯行，揆諸前揭規定，自應依法諭知無罪之判決。
據上論斷，應依刑事訴訟法第二百九十九條第一項前段、第三百條、第三百零一條第
一項，刑法第二十八條、第三百二十條第一項、第三百四十九條第二項、第五十六條
、第四十一條第一項、第七十四條第一款，罰金罰鍰提高標準條例第一項前段、第二
條，判決如主文。
本案經檢察官郭棋湧到庭執行職務。
中      華      民      國    九十一    年      四      月   二十二  日
                                    臺灣新竹地方法院刑事第一庭
                                        法  官  王佳惠
右正本證明與原本無異。
如不服本判決，應於判決送達後十日內向本院提出上訴狀( 應附繕本 )，上訴於臺灣高等法
院。
                                        書記官  江靜玲
中      華      民      國    九十一    年      四      月   二十三     日
附錄本案論罪科刑之主要法條：刑法第三百二十條、第三百四十九條第二項。
中華民國刑法第三百二十條
 (普通竊盜罪、竊佔罪)
意圖為自己或第三人不法之所有，而竊取他人之動產者，為竊盜罪，處五年以下有期徒刑、
拘役或五百元以下罰金。
意圖為自己或第三人不法之利益，而竊佔他人之不動產者，依前項之規定處斷。
前二項之未遂犯罰之。
中華民國刑法第三百四十九條第二項
搬運、寄藏、故買贓物或為擔保者，處五年以下有期徒刑、拘役或科或併科一千元以下罰金
。
 附表
 ┌─┬────┬────────┬───────────┬────────┐
 │編│行 為 人│犯  罪  時  間  │  竊   得   財   物   │ 贓物處理       │
 │號│        │犯  罪  地  點  │       │                │
 ├─┼────┼────────┼───────────┼────────┤
 │  │        │                │                      │                │
 │  │        │九十年八月某日，│多種品牌香菸二十條    │ 販售予乙○○   │
 │一│ 甲○○ │在竹北「家樂福賣│                      │                │
 │  │        │場」一樓        │                      │                │
 │  │        │                │                      │                │
 ├─┼────┼────────┼───────────┼────────┤
 │  │ 甲○○ │九十年八月下旬某│先鋒牌床頭音響一組    │己○○自行攜回使│
 │二│ 己○○ │日，在竹北「家樂│                      │用              │
 │  │        │福賣場」        │                      │                │
 │  │        │                │                      │                │
 ├─┼────┼────────┼───────────┼────────┤
 │  │        │                │          │                │
 │  │        │九十年九月初某日│（計竊取二次）        │香菸部分販售予孫│
 │三│ 甲○○ │、及九月中旬某日│每次各竊取二十條香菸、│文彬、戊○○；洋│
 │  │        │在竹北「家樂福賣│五瓶軒尼詩洋酒        │酒部分販售予孫文│
 │  │        │場」            │                      │彬              │
 ├─┼────┼────────┼───────────┼────────┤
 │  │        │                │                      │                │
 │  │        │九十年九月間某日│（計竊取二次）        │販售予乙○○    │
 │四│ 甲○○ │，在新竹縣竹北市│每次各竊取ＤＶＤ二台  │                │
 │  │        │竹北「家樂福賣場│                      │                │
 │  │        │」              │                      │                │
 ├─┼────┼────────┼───────────┼────────┤
 │  │        │                │                      │                │
 │  │        │九十年十月五日，│大白鯨牌手提電腦三部  │交己○○於電腦網│
 │五│ 甲○○ │在竹北「家樂福賣│                      │路上刊登廣告，拍│
 │  │ 丙○○ │場」二樓倉庫    │                      │賣銷售          │
 │  │        │                │                      │                │
 ├─┼────┼────────┼───────────┼────────┤
 │  │        │                │                      │                │
 │  │        │九十年十月上旬某│二十條香菸、五瓶軒尼詩│販售予乙○○    │
 │六│ 甲○○ │日，在竹北「家樂│洋酒                  │                │
 │  │        │福賣場」一樓    │                      │                │
 │  │        │                │                      │                │
 ├─┼────┼────────┼───────────┼────────┤
 │  │        │                │                      │                │
 │  │        │九十年十月十八日│大白鯨牌手提電腦一部  │交不知情之王俊暉│
 │七│ 甲○○ │晚間，在竹北市「│                │運出後，由己○○│
 │  │        │家樂福賣場」二樓│                      │在電腦網路上刊登│
 │  │        │                │                      │拍賣廣告銷售    │
 ├─┼────┼────────┼───────────┼────────┤
 │  │        │                │                      │                │
 │八│ 丙○○ │九十年九月間    │ 聯強電腦螢幕一臺、Ｄ │ 丙○○自行攜回 │
 │  │        │                │ ＶＤ片五片、ＣＤ片三 │ 使用           │
 │  │        │                │ 片                   │                │
 └─┴────┴────────┴───────────┴────────┘
